【裁判字號】    98,上訴,804
【裁判日期】    980826
【裁判案由】    毒品危害防制條例
【裁判全文】
臺灣高等法院臺南分院刑事判決         98年度上訴字第804號
上  訴  人
即  被  告  甲○○
上列上訴人因毒品危害防制條例案件，不服臺灣嘉義地方法院98
年度訴字第426號中華民國98年6月29日第一審判決（起訴案號：
臺灣嘉義地方法院檢察署98年度毒偵字第655號），提起上訴，
本院判決如下：
    主  文
上訴駁回。
    理  由
一、按刑事訴訟法第350條、第361條、第362條、第367條規定，
    不服地方法院之第一審判決而上訴者，須提出上訴書狀，並
    應敘述具體理由，此為上訴必備之程式；如所提之書狀未敘
    述上訴理由，或僅曾以言詞陳述上訴理由者，均應於上訴期
    間屆滿後20日內補提理由書於第一審法院。第一審法院經形
    式審查，認逾期未補提上訴理由者，應定期間先命補正；逾
    期未補正者，為上訴不合法律上之程式，應以裁定駁回。倘
    已提出上訴理由，但所提非屬具體理由者，則由第二審法院
    以上訴不合法律上之程式，判決駁回。而所謂具體理由，必
    係依據卷內既有訴訟資料或提出新事證，指摘或表明第一審
    判決有何採證、認事、用法或量刑等足以影響判決本旨之不
    當或違法，而構成應予撤銷之具體事由，始克當之（例如：
    依憑證據法則具體指出所採證據何以不具證據能力，或依憑
    卷證資料，明確指出所為證據證明力之判斷如何違背經驗、
    論理法則）；倘僅泛言原判決認定事實錯誤、違背法令、採
    証違法、判決不公、量刑失之過重或輕縱，而未依上揭意旨
    指出具體事由，或形式上雖已指出具體事由，然該事由縱使
    屬實，亦不足以認為原判決有何不當或違法者（例如：對不
    具有調查必要性之證據，法院未依聲請調查亦未說明理由，
    或援用證據不當，但除去該證據仍應為同一事實之認定），
    皆難謂係具體理由，而應認其上訴為不合法律上之程式（最
    高法院97年台上字第892號判決、97年台上字第3267號判決
    意旨及法院辦理刑事訴訟案件應行注意事項第162點參照）
    。
二、本件上訴意旨略以：上訴人即被告甲○○因違反毒品危害防
    制條例，遭原審判處有期徒刑8月，此一判決實難令被告心
    服，稍嫌過重，因被告在警詢乃至偵查、最後判決，於此一
    連串的過程中，被告真的深感悔悟，且被告於審判過程中態
    度配合，且施用毒品僅戕害自身身體健康，無涉及其他破壞
    社會秩序之行為，原審重判有期徒刑8月，殊難令被告甘服
    ，爰依法於法定期間內提起上訴云云。
三、經查：本件上訴人雖於法定期間內提起上訴並敘明上訴理由
    ，惟其上訴理由，僅泛稱上訴人已深感悔悟及其所為對社會
    秩序尚無妨害等因素，認原判決量刑過重云云。查原審判決
    已依被告於原審審判程序中之認罪陳述，而於理由欄中說明
    被告罪刑成立之理由，並審酌被告前因施用毒品案件，已經
    觀察、勒戒、強制戒治程序及刑法處分後，竟仍不思悔改，
    為圖一己感官上之享受而再行施用第一級毒品。以及審酌被
    告國中肄業，已經離婚，小孩目前由前夫撫養，現正從事美
    容工作，月收入約新臺幣2萬多元，父母親已離婚，均可照
    顧自己，惟念及施用毒品本質上係對自身健康之戕害，危害
    社會非鉅、犯罪後坦承不諱之態度良好等一切情狀，並衡以
    被告於前之有期徒刑執行完畢後5年內故意再犯本件有期徒
    刑以上之罪，為累犯，應依刑法第47條第1項之規定加重其
    刑等情，量處有期徒刑8月，核無不當。是被告顯未依據卷
    內既有訴訟資料或提出新事證，具體指摘或表明第一審判決
    有何認事採證不當或違法之事由或其於原審之自白有何違反
    任意性之規定，徒以上開理由指稱原判決不當，揆諸前開說
    明，其上訴理由，自難謂係具體理由。是上訴人即被告之上
    訴顯不合法律上之程式，爰依刑事訴訟法第367條前段之規
    定，駁回其上訴，並不經言詞辯論為之。
四、據上論斷，應依刑事訴訟法第367條前段、第372條，判決如
    主文。
中    華    民    國    98    年    8     月    26    日
                  刑事第一庭    審判長法  官  黃崑宗
                                      法  官  蔡長林
                                      法  官  夏金郎
以上正本證明與原本無異。
如不服本判決應於收受送達後10日內向本院提出上訴書狀，其未
敘述上訴理由者，並得於提起上訴後10日內向本院補提理由書（
均須按他造當事人之人數附繕本）「切勿逕送上級法院」。
                                      書記官  劉岳文
中    華    民    國    98    年    8     月    28    日


司法院資訊處製作；財團法人民間司法改革基金會備份。
